臺灣士林地方法院民事裁定
111年度小上字第57號
上  訴  人  王義道  
被上訴人    南港花園社區管理委員會
法定代理人  羅康華  
上列當事人間請求給付管理費事件，上訴人對於中華民國111年3
月7日本院內湖簡易庭110年度湖小字第1165號第一審判決，提起
上訴，本院裁定如下：
    主  文
上訴駁回。
第二審訴訟費用新臺幣壹仟伍佰元由上訴人負擔。
    理  由
一、按關於請求給付金錢或其他代替物或有價證券之訴訟，其標
    的金額或價額在新臺幣（下同）10萬元以下者，適用小額程
    序；又對於小額訴訟之第一審裁判之上訴，非以其違背法令
    為理由不得為之，民事訴訟法第436條之8第1項、第436條之
    24第2項分別定有明文。次按上訴狀內應記載上訴理由，表
    明下列各款事項：「原判決所違背之法令及其具體內容。
    依訴訟資料可認為原判決有違背法令之具體事實。」民事訴
    訟法第436條之25亦有明定。是當事人對小額訴訟之第一審
    裁判上訴，其上訴狀應就第一審判決如何違背法令為具體之
    指摘，並揭示該法規之條項或其內容，若係成文法以外之法
    則，應揭示該法則之旨趣，倘為司法院解釋或最高法院之判
    例，則應揭示該解釋之字號或其內容，或揭示如何當然違背
    法令之事實，上訴狀如未依此項方法表明者，即難認為已對
    原審判決之違背法令有具體之指摘（最高法院71年台上字第
    314號判決意旨參照）。至同法第469條第6款規定之判決不
    備理由或理由矛盾，於小額事件之上訴程序則不在準用之列
    ，是於小額事件中所謂之違背法令，並不包含認定事實錯誤
    、取捨證據不當或就當事人提出之事實或證據未予調查或斟
    酌之判決不備理由情形。　
二、被上訴人以上訴人積欠管理費為由，對上訴人提起訴訟，請
    求上訴人給付積欠之管理費，因本件訴訟標的金額為10萬元
    以下，原審依小額訴訟程序審理，上訴人對於該小額訴訟第
    一審判決不服，提起本件上訴。上訴意旨略以：被上訴人於
    民國104年3月28日所做成之區分所有權人會議紀錄，並未依
    公寓大廈管理條例第34條之法定方式送達全體區分所有權人
    表示意見，其管理組織尚未合法成立，被上訴人之法定代理
    人羅康華不得以尚未成立之管理委員會法定代理人身分代理
    被上訴人為法律行為，本案羅康華之當事人不適格，又被上
    訴人於原審所提有關組織成立之證明文件均為影本，原審並
    未要求被上訴人提出相關證明之原本，僅以影本作為證據，
    自屬判決違背法令云云。
三、經查：
　㈠按有下列各款情形之一者，其判決當然為違背法令：判決法
    院之組織不合法。依法律或裁判應迴避之法官參與裁判。
    法院於審判權之有無辨別不當或違背專屬管轄之規定。但當
    事人未於事實審爭執，或法律別有規定者，不在此限。當
    事人於訴訟未經合法代理。違背言詞辯論公開之規定。民
    事訴訟法第469條第1款至第5款定有明文。上開規定於小額
    事件之上訴程序準用之。亦為同法第436條之32第2項所明定
    。
　㈡上訴人主張於原審就被上訴人提出公寓大廈管理組織報備證
    明、104年3月28日第二次區分所有權人會議紀錄、社區規約
    等影本，聲請命被上訴人提出原本，原審未命被上訴人提出
    原本，亦未向主管機關函調原本，因認原審判決違反法令云
    云。按公文書應提出其原本或經認證之繕本或影本。私文書
    應提出其原本。但僅因文書之效力或解釋有爭執者，得提出
    繕本或影本。民事訴訟法第352第1項、第2項定有明文。上
    訴人以104年3月28日第二次區分所有權人會議未依公寓大廈
    管理條例第34條送達全體區分所有權人表示意見，就該次區
    分所有權人制訂規約之決議是否有效而為爭執，既係就規約
    效力爭執，被上訴人所提上開文件影本，自具有證據能力。
    況原審向臺北市建築管理工程處調取被告管理委員會於104
    年報備資料，經該處以110年10月13日北市都建寓字第11030
    73449號函檢送臺北市南港一號公園專案國民住宅社區轉型
    公寓大廈管理組織第一次區分所有權人會議記錄、召開第二
    次區分所有權人會議公告、第二次區分所有權人會議記錄、
    舉辦第一屆管理委員選舉公告等影本（見原審卷一第385頁
    、第387頁、第399頁至403頁），該文書既經臺北市建築管
    理工程處就其檔存文件影印後發函檢送本院，自屬經該處認
    證之影本，而具有證據能力。原審依臺北市建築管理工程處
    檢送之上開文件而為事實之認定，尚難認有違背法令情事。
　㈢上訴人另以104年3月28日第二次區分所有權人會議紀錄未依
    公寓大廈管理條例第34條第2項規定送達各區分所有權人云
    云。惟原審依臺北市建築管理工程處檢送104年4月20日舉辦
    第一屆管理委員選舉公告，依該公告注意事項第1點即記載1
    04年3月28日第二次區分所有權人會議送達全體區分所有權
    人並公告，於7日內尚無超過全體區分所有權人及其區分所
    有權比例半數以上，以書面表示反對意見等情，其後並選任
    管理委員並依法向主管機關辦理報備，依此認上開區分所有
    權人會議紀錄業經送達各區分所有權人之事實。此部分核屬
    原審所為之事實認定、證據取捨之職權行使範疇，上訴人並
    未具體指明原判決所違背之法令、法則或司法院解釋之字號
    或具體內容為何，亦未表明原判決依其合法認定之事實適用
    法律，有何合於民事訴訟法第469條第1至5款所列當然違背
    法令之具體事實，揆諸首揭規定及說明，難認其上訴為合法
    ，應予駁回。
四、本件第二審訴訟費用，確定如主文第2項所示金額，並應由
    上訴人負擔。
五、據上論結，依民事訴訟法第436條之32第1項、第2項、第444
    條第1項、第436條之19第1項、第95條、第78條，裁定如主
    文。
中　　華　　民　　國　　111 　年　　11　　月　　28　　日
                民事第二庭審判長法  官  陳  章  榮
　　  　　　　　                法  官  方  鴻  愷
　　　　　　　　                法  官  辜  漢  忠
以上正本係照原本作成。
本件裁定不得抗告。
中　　華　　民　　國　　111 　年　　11　　月　　28　　日
                                書記官  潘  盈  筠